# 质保金 - 合同资产

提问人：dingjiali 时间：2023-09-05 09:22:
想问下，对于质保金列示于合同资产，企业合同中明确约定了质保期并最终验收后才支付，那请问是质保期满可以确认收入，还是需要等待最终验收收到款项才确认收入？
另外，对于质保金的列报问题，如果 1 年以内的质保金是不是就是列示于合同资产？而一年以外的质保金列示于其他非流动资产？

回答人：chenyiwei
质保金对应的一般是保证性质保义务。对于保证性质保，在相关商品或工程交付给客户时即可确认收入（这也是将质保金挂出作为合同资产的前提），同时确认预计负债和销售费用。只有服务性质保，才是在提供质保服务的过程中逐步确认收入。
“对于质保金的列报问题，如果 1 年以内的质保金是不是就是列示于合同资产？而一年以外的质保金列示于其他非流动资产”基本合理。